臺灣基隆地方法院民事判決　　　　　　 94年度基簡字第548號
原　　　告　　甲○○
兼法定代理人　丙○○
　　　　　　　乙○○
被　　　告　　丁○○
上列當事人間請求損害賠償事件，本院於94年10月19日言詞辯論
終結，判決如下：
    主  文
被告應給付原告甲○○新臺幣貳萬元。
被告應給付原告丙○○新臺幣參萬元。
被告應給付原告乙○○新臺幣伍萬元。
原告其餘之訴駁回。
訴訟費用由被告負擔五分之一，餘由原告負擔。
本判決第一項、第二項及第三項得假執行。
    事實及理由
一、原告起訴主張：被告於93年8月22日晚間9時28分許，駕駛車
    號ＬＰ－７６６０號自小客車，在基隆市○○區○○路街2
    號前，自路邊起步駛出，未注意原告乙○○之機車自其左後
    方駛來，致與原告乙○○駕駛，搭載原告丙○○、甲○○之
    車號ＬＴ５－５８０號重機車，當場人車倒地，因而原告乙○○右足壓碎併右大腳趾斯裂傷、小腳指骨折、腳背磨損，
    原告甲○○頭部外傷病腦震盪，原告丙○○臂挫傷、踝挫傷
    等傷害，案經鈞院94年度基交簡字第254號判決有期徒刑二
    月確定。為此請求被告應賠償原告乙○○療養費50,000元，
    4個月不能工作之工作損失，每月薪資為30,000元，共為
    120,000元，精神慰撫金200,000元，合計為270,000元。原
    告丙○○療養費30,000元，3個月不能工作之損失合計
    40,000 元，精神慰撫金60,000元，合計130,000元。賠償原
    告甲○○療養費50,000元，精神慰撫金50,000元，合計
    100,000元。為此聲明被告應給付原告乙○○270, 000元，
    被告應給付原告丙○○130,000元，被告應給付原告甲○○
    100,000元。
二、被告固坦承本件事故經鑑定之結果，需負全部之侵權行為過
    失責任，惟影響原告乙○○、丙○○工作之時間應分別為1
    個月、半個月因此原告請求之工作損失過高，且原告請求之
    精神慰撫金之金額過高等語置辯。為此聲明駁回原告之訴。
三、按因故意或過失，不法侵害他人之權利者，負損害賠償責任
    。故意以背於善良風俗之方法，加損害於他人者亦同；不法
    侵害他人之身體或健康者，對於被害人因此喪失或減少勞動
    能力或增加生活上之需要時，應負損害賠償責任；不法侵害
    他人之身體、健康、名譽、自由、信用、隱私、貞操，或不
    法侵害其他人格法益而情節重大者，被害人雖非財產上之損
    害，亦得請求賠償相當之金額。其名譽被侵害者，並得請求
    回復名譽之適當處分。民法第184條第1項、第193條第1項、
    第195條第1項分別有明文規定。本件被告確實對原告等有過
    失傷害之侵權行為，被告未予否認，並有原告提出本院94年
    基交簡字第254號刑事簡易確定判決，診斷證明書3紙附卷足
    徵，被告對原告等應負損害賠償責任要足認定。茲就原告請
    求之賠償，逐項審酌如下：
（一）原告乙○○部分：
  １、工作損失部分：原告乙○○主張其任職於現代園藝造景社
      之種植工，每月收入為30,000元，因本件事故受傷須在家
      休養四個月，合計工作之損失為120,000元。被告固承認
      原告乙○○月薪為30,000元，但否認原告長達4個月無法
      工作。經查，據原告乙○○提出財團法人長庚紀念醫院診
      斷證明書所示，僅記載原告乙○○宜休假1個月，準此，
      原告乙○○應僅有1個月無法工作，其工作損失應以1個月
      月薪30,000元計算，是以原告乙○○之工作損失在30,000
      元部分為有理由，應予准許；逾此部分之請求，為無理由
      ，應予駁回。
  ２、慰撫金部分：原告乙○○無端受傷，造成生活不便，精神
      自受有相當之痛苦，爰審酌兩造之職業、身分、經濟能力
      等一切情狀，認原告請求130,000元之精神慰撫金，在
      20,000元部分內尚屬允當，應予准許；逾此部分之請求，
      為無理由，應予駁回。
  ３、療養費部分：原告請求50,000療養費部分，未據提出任何
      證據，其此項請求於法無據，並無理由，應予駁回。
（二）原告丙○○部分：
  １、工作損失部分：原告丙○○主張其任職於現代園藝造景社
      之種植工，每月收入為20,000元，因本件事故受傷須在家
      休養3個月，合計工作之損失為40,000元。被告雖不否認
      原告丙○○月薪為20,000元，但否認不能工作時間如原告
      丙○○之陳述，僅承認原告丙○○須休養半個月。經查，
      原告丙○○主張須休養2個月不能工作部分，並未提出證
      據為佐，但被告既承認原告丙○○須休養半個月，因此就
      原告丙○○有半個月期間不能工作應足採信，則原告丙○○應有半個月薪資10,000元之損失，因此原告丙○○請求
      工作損失於10,000元於法有據，應予准許；逾此部分之請
      求，為無理由，應予駁回。
  ２、慰撫金部分：原告無端受傷，造成生活不便，精神自受有
      相當之痛苦，爰審酌兩造之職業、身分、經濟能力等一切
      情狀，認原告請求精神慰撫金，在20,000元部分內尚屬允
      當，應予准許；逾此部分之請求，為無理由，應予駁回。
  ３、療養費部分：原告請求30,000療養費部分，未據提出任何
      證據，其此項請求於法無據，並無理由，應予駁回。
（三）原告甲○○部分：
  １、原告甲○○因突發車禍遭受驚嚇並受有腦震盪之傷害，精
      神自受有相當之痛苦，爰審酌兩造之職業、身分、經濟能
      力等一切情狀，認原告請求之精神慰撫金，在20,000元部
      分內尚屬允當，應予准許；逾此部分之請求，為無理由，
      應予駁回。
  ２、療養費部分：原告請求50,000療養費部分，未據提出任何
      證據，其此項請求於法無據，並無理由，應予駁回。
四、從而原告乙○○、丙○○、甲○○各依侵權行為之法律關係
    ，主張被告應給付原告乙○○50,000元部分、給付原告丙○○元30,000部分、給付原告甲○○20,000元，為有理由，逾
    此部分之請求，為無理由，應予駁回。
五、本件原告勝訴部分，依民事訴訟法第389條第1項第3款之規
    定，應依職權宣告假執行。
六、訴訟費用五分一由被告負擔，其餘由原告負擔。
中　　華　　民　　國　　94　　年　　10　　月　　28　　日
                  臺灣基隆地方法院基隆簡易庭
　　                      法　    官　王翠芬
以上正本係照原本作成。
對於本件判決如有不服，應於收受送達後20日內向本院提出上訴
書狀，上訴於本院合議庭，並按他造當事人之人數附具繕本。
中　　華　　民　　國　　94　　年　　10　　月　　28　　日
                          法院書記官　修丕龍
